臺灣臺中地方法院刑事判決　　　　　　 100年度易字第3610號
公　訴　人　臺灣臺中地方法院檢察署檢察官
被　　　告　張志忠
上列被告因贓物等案件，經檢察官提起公訴（100 年度偵字第10
594 號），嗣因被告就被訴事實為有罪之陳述，經告知簡式審判
程序意旨，並聽取公訴人及被告之意見後，本院合議庭裁定由受
命法官獨任依簡式審判程序審理，判決如下：
    主      文
張志忠搬運贓物，累犯，處有期徒刑參月，如易科罰金，以新臺
幣壹仟元折算壹日；又竊盜，累犯，處有期徒刑參月，如易科罰
金，以新臺幣壹仟元折算壹日；又搬運贓物，累犯，處有期徒刑
參月，如易科罰金，以新臺幣壹仟元折算壹日。應執行有期徒刑
柒月，如易科罰金，以新臺幣壹仟元折算壹日。
    事實及理由
壹、犯罪事實：
    張志忠前因施用第一級毒品案件，經本院以96年度訴字第10
    38號判決判處有期徒刑1 年確定，嗣因中華民國九十六年罪
    犯減刑條例正式施行，由本院裁定減為有期徒刑6 月確定；
    又因施用第一級毒品案件，經本院以97年度訴字第697 號判
    決判處有期徒刑1 年確定；上開二罪接續執行，於民國98年
    3 月12日假釋出監，本應至98年4 月29日假釋期間始行屆滿
    ；惟其又因另案遭撤銷假釋，入監執行所餘殘刑有期徒刑1
    月17日，於98年7 月11日在監服刑期滿執行完畢。詎仍不知
    悔改，為下列犯行：
  一於100 年3 月6 日上午某時許，張志忠可預見姓名、年籍不
    詳綽號「阿傑」之成年男子（下稱「阿傑」），所持有之大
    發廠牌自小貨車引擎及三菱廠牌自小客車變速箱各1 具係來
    路不明之贓物（為劉傳炎所有，於不詳時間，在其所經營位
    於臺中市○○區○○街92之2 號之「中嵙汽車修配廠」失竊
    ），竟仍將之搬運至臺中市○○區○○街242 號「佑榮資源
    回收場」，變賣與不知情之負責人蘇耀民，得款新臺幣（下
    同）1,404 元。
  二於100 年3 月7 日某時，張志忠與「阿傑」共同基於意圖為
    自己不法所有之犯意聯絡，一同前往前開「中嵙汽車修配廠
    」，徒手竊取劉傳炎所有，放置在報廢貨車車斗內之銅線（
    重約3.8 公斤）、變速箱1 具，得手後，2 人將上開所竊物
    品載至前開「佑榮資源回收場」，由張志忠變賣與不知情之
    負責人蘇耀民，得款1,552 元。
  三於100 年3 月8 日上午某時許，張志忠可預見「阿傑」所持
    有之引擎及變速箱各1 具係來路不明之贓物（為劉傳炎所有
    ，於不詳時間，在「中嵙汽車修配廠」失竊）；竟仍將之搬
    運至前開「佑榮資源回收場」，變賣與不知情之負責人蘇耀
    民，得款1,980 元。
  張志忠上開3 次行為，共朋分得約2,000 元，並為己花用。嗣
  經員警於100 年3 月23日執行查贓勤務時發現，而循線查獲上
  情。
貳、認定犯罪事實所憑證據及理由：
  一被告張志忠所犯刑法第349 條第2 項、第320 條第1 項之罪
    ，均係死刑、無期徒刑、最輕本刑為3 年以上有期徒刑以外
    之罪，其於審理程序就前揭被訴事實為有罪之陳述，經告知
    簡式審判程序之旨，並聽取其與公訴人之意見後，本院裁定
    進行簡式審判程序，是本件之證據調查，依刑事訴訟法第27
    3 條之2 規定，不受同法第159 條第1 項、第161 條之2、
    第161 條之3 、第163 條之1 及第164 條至第170 條規定之
    限制，合先敘明。
  二上開犯罪事實，業據證人即告訴人劉傳炎、證人蘇耀民於警
    詢時證述明確，並有舊貨（資源回收）業（公司）買入登記
    表、贓物認領保管單各1 份、現場及贓物照片19張附卷可參
    ，被告於本院審理時就上開犯罪事實亦坦承不諱，並有被告
    之警詢及偵訊筆錄附卷可稽。是被告之自白與相關證據均相
    符合，本件事證明確，被告之犯行均堪認定。
、論罪科刑之理由：
  一核被告犯罪事實一三所為，係犯刑法第349 條第2 項之搬運
    贓物罪，犯罪事實二所為，係犯刑法第320 條第1 項之竊盜
    罪。
  二被告就犯罪事實二之犯行，與「阿傑」有犯意聯絡及行為分
    擔，為共同正犯。
  三被告前因施用第一級毒品案件，經本院以96年度訴字第1038
    號判決判處有期徒刑1 年確定，嗣因中華民國九十六年罪犯
    減刑條例正式施行，由本院裁定減為有期徒刑6 月確定；又
    因施用第一級毒品案件，經本院以97年度訴字第697 號判決
    判處有期徒刑1 年確定；上開二罪接續執行，於98年3 月12
    日假釋出監，本應至98年4 月29日假釋期間始行屆滿；惟其
    又因另案遭撤銷假釋，入監執行所餘殘刑有期徒刑1 月17日
    ，於98年7 月11日在監服刑期滿執行完畢等情，有臺灣高等
    法院被告前案紀錄表1 份在卷可稽。被告於受徒刑之執行完
    畢後，5 年以內故意再犯本件有期徒刑以上之罪，均為累犯
    ，應各依刑法第47條第1 項加重其刑。
  四本院審酌被告前有多次施用毒品及竊盜前科，有上開臺灣高
    等法院被告前案紀錄表可參，可認被告素行不端；被告前以
    送貨司機為業，月收入約22,000元，被告因誤交損友，而與
    「阿傑」共同竊取告訴人之汽車配件，復搬運贓物，增加告
    訴人尋回失物之困難，被告尊重他人財產權觀念顯然薄弱，
    影響社會治安，誠屬不該，惟念及被告行竊及搬運贓物過程
    平和，犯後深具悔意，態度尚佳，告訴人亦已尋回失物，損
    失不大，暨被告僅國中畢業，智識程度淺薄等一切情狀，分
    別量處如主文所示之刑，並諭知易科罰金之折算標準，暨定
    其應執行之刑。
  五不另為無罪諭知部分：
    (一)公訴意旨另以：被告與「阿傑」於100 年3 月7 日同時另
      竊取引擎1 具，因認被告此部分亦涉犯刑法第320 條第1
      項之竊盜罪嫌。
    (二)按犯罪事實應依證據認定之，無證據不得認定犯罪事實；
      被告之自白，不得作為有罪判決之唯一證據，仍應調查其
      他必要之證據，以察其是否與事實相符，刑事訴訟法第15
      4 條第2 項、第156 條第2 項分別定有明文。次按認定不
      利於被告之事實，須依積極證據，苟積極證據不足為不利
      於被告事實之認定時，即應為有利於被告之認定，更不必
      有何有利之證據。此之所謂證據，須確屬能為被告有罪之
      證明，而無瑕疵可指者，始足當之；再者，犯罪事實之認
      定，應憑證據，所謂證據，須適於為被告犯罪事實之證明
      者，始得採為斷罪資料，如未能發現相當證據，或證據不
      足以證明，自不能以推測或擬制之方法以為裁判基礎；又
      所謂認定犯罪事實所憑之證據，雖不以直接證據為限，間
      接證據亦包括在內，然而無論直接或間接證據，其為訴訟
      上之證明，須於通常一般人均不致有所懷疑，而得確信其
      為真實之程度，始得據之為有罪之認定，倘其證明尚未達
      到此一程度，而有合理懷疑存在時，即應為無罪之判決（
      最高法院29年上字第2105號、30年上字第816 號、40年臺
      上字第86號、53年臺上字第2750號、76年臺上字第4986號
      判例意旨參照）。
    (三)公訴人認被告於100 年3 月7 日另竊取劉傳炎所有之引擎
      1 具，無非係以被告之警、偵訊筆錄、告訴人劉傳炎、證
      人蘇耀民之警詢筆錄、資源回收業買入登記簿及贓物認領
      保管單為其論據
    (四)惟查：被告雖於偵訊時自白於100 年3 月7 日與「阿傑」
      共同在「中嵙汽車修配廠」竊取馬達銅線、變速箱及引擎
      各1 具。惟證人蘇耀民於警詢時陳稱：張志忠於100 年3
      月7 日拿不知名品牌變速箱1 具及銅線到回收場變賣等語
      （見警卷第20頁）。而舊貨（資源回收）業（公司）買入
      登記表上3 月7 日確僅記載被告持變速箱1 具及銅線3.8
      公斤至回收場變賣，告訴人劉傳炎亦未指述其他引擎遭竊
      。從而，被告之上開自白，並無其他證據可資佐證，檢察
      官所提出之證據，或其指出證明之方法，未能使本院之心
      證達到確信其為真實之程度，就被告於100 年3 月7 日有
      無竊取劉傳炎之引擎1 具，仍有合理懷疑之存在，揆諸前
      揭法條及判例意旨，就此部分，原應為無罪判決之諭知，
      然檢察官認此部分與被告前開有罪部分，為實質上一罪之
      關係，爰不另為無罪之諭知。
肆、適用之法律：
    刑事訴訟法第273 條之1 第1 項、第299 條第1 項前段，刑
    法第28條、第349 條第2 項、第320 條第1 項、第47條第1
    項、第41條第1 項前段、第8 項，刑法施行法第1 條之1 第
    1 項、第2 項前段。
本案經檢察官黃勝裕到庭執行職務。
中    華    民    國  100     年    12    月    5     日
                  刑事第十三庭  法  官  楊欣怡
以上正本證明與原本無異。
如不服本判決應於收受判決後10日內向本院提出上訴書狀，並應
敘述具體理由；其未敘述上訴理由者，應於上訴期間屆滿後20日
內向本院補提理由書狀(均須按他造當事人之人數附繕本)「切勿
逕送上級法院」。
告訴人或被害人對於判決如有不服具備理由請求檢察官上訴者，
其上訴期間之計算係以檢察官收受判決正本之日期為準。
                                書記官  黃泰能
中    華    民    國   100    年    12    月    5     日
附錄論罪科刑法條：
中華民國刑法第320條
意圖為自己或第三人不法之所有，而竊取他人之動產者，為竊盜
罪，處5 年以下有期徒刑、拘役或5 百元以下罰金。
意圖為自己或第三人不法之利益，而竊佔他人之不動產者，依前
項之規定處斷。
前二項之未遂犯罰之。
中華民國刑法第349條
收受贓物者，處3 年以下有期徒刑、拘役或5 百元以下罰金。
搬運、寄藏、故買贓物或為牙保者，處5 年以下有期徒刑、拘役
或科或併科1 千元以下罰金。
因贓物變得之財物，以贓物論。